---
title: ""
---

## Temario

## Módulo I. Requisitos Básicos

```{r temario_modulo_1, echo=FALSE}
tibble::tibble(Tema = c("Instalar R",
                         "Instalar RStudio",
                         "Introducción a RStudio",
                         "Instalación de Paquetes desde CRAN",
                         "Instalación de Paquetes desde github",
                         "Instalación de Paquetes desde un archivo",
                         "Instalación de Paquetes para el análisis espacial",
                         "Instalación de Paquetes desarrollados por CENAPRECE-InDRE",
                        "Datos Espaciales"),
               Instructor = c(rep("Felipe Antonio Dzul Manzanilla", times = 9))) |>
    reactable::reactable(defaultPageSize = 10,
                         theme = reactablefmtr::flatly(),
                         filterable = FALSE,
                         striped = TRUE,
                         minRows = 10,
                         resizable = TRUE, 
                         wrap = FALSE, 
                         bordered = TRUE)

```

-   [Instalación de Paquetes](https://calm-hummingbird-41cb33.netlify.app/talks/pkg_installation/#/)

-   [Datos Espaciales](https://calm-hummingbird-41cb33.netlify.app/talks/spatial_data/#/)

-   [Análisis Espacial del Dengue en R](https://calm-hummingbird-41cb33.netlify.app/talks/spatial_analysis_dengue/#/)

### Módulo II. Hotspots de los casos de dengue en las localidades urbanas endémicas de México.

```{r temario_modulo_II, echo=FALSE}
tibble::tibble(Temas = c("Bases del SINAVE",
                         "Geocodificación en Bachgeo",
                         "Geocodificación en R",
                         "Extraer la localidad",
                         "Contar los casos por polygono",
                         "Calcular los Hotspots",
                         "Visualizar los Hotspots"),
               Instructor = c("Luis Hernández-Herrera",
                              "Pedro Santamaría",
                              "Felipe Antonio Dzul Manzanilla",
                              "Felipe Antonio Dzul Manzanilla",
                              "Felipe Antonio Dzul Manzanilla",
                              "Felipe Antonio Dzul Manzanilla",
                              "Felipe Antonio Dzul Manzanilla")) |>
    reactable::reactable(defaultPageSize = 7,
                         theme = reactablefmtr::flatly(),
                         filterable = FALSE,
                         striped = TRUE,
                         minRows = 7,
                         resizable = TRUE, 
                         wrap = FALSE, 
                         bordered = TRUE)

```

-   [Hotspots de Transmisión del Dengue](https://calm-hummingbird-41cb33.netlify.app/talks/hotspots_cases/#/)
-   [Hotspots de Transmisión del Dengue en R](https://calm-hummingbird-41cb33.netlify.app/talks/hotspots_cases_R/#/)

### Módulo III. Hotspots de la abundancia de huevos del vector del dengue en las localidades urbanas endémicas de México

```{r temario_modulo_3, echo=FALSE}
tibble::tibble(Tema = c("Bajar las bases de Ovitrampas",
                        "Análisis Geoestadístico con INLA",
                        "Algoritmo para el Análisis Geoestadístico",
                        "Visualización de la predicion de huevos",
                        "Hotspots de huevos e Intensidad",
                        "Visualizacion de los hotspots de huevos"),
               Instructor = c("Luis Hernández-Herrera",
                              rep("Felipe Antonio Dzul Manzanilla", 
                                  times = 5))) |>
    reactable::reactable(defaultPageSize = 6,
                         theme = reactablefmtr::flatly(),
                         filterable = FALSE,
                         striped = TRUE,
                         minRows = 6,
                         resizable = TRUE, 
                         wrap = FALSE, 
                         bordered = TRUE)

```

-   [Hotspots de Vector del Dengue](https://animated-longma-729cee.netlify.app/talks/hotspots_eggs/#1)

-   [Hotspots de Vector del Dengue en R](https://animated-longma-729cee.netlify.app/talks/hotspots_eggs_r/#1)

### Módulo IV. Modelo estratégico de focalización del dengue en las localidades urbanas endémicas de México.

```{r temario_modulo_4, echo=FALSE}
tibble::tibble(Tema = c("Hotspots de casos",
                        "Hotspots del vector",
                        "Definición del riesgo de transmisión",
                        "Visualización del riesgo de transmisión"),
               Instructor = c(rep("Felipe Antonio Dzul Manzanilla", 
                                  times = 4))) |>
    reactable::reactable(defaultPageSize = 5,
                         theme = reactablefmtr::flatly(),
                         filterable = FALSE,
                         striped = TRUE,
                         minRows = 5,
                         resizable = TRUE, 
                         wrap = FALSE, 
                         bordered = TRUE)

```

### Módulo V. Cadenas de tranmisión del dengue en las localidades urbanas endémicas de México.

### Módulo VI. Log Gaussian Cox Process Espacial en las localidades urbanas endémicas de México.
